高雄高等行政法院裁定
　　　　　　　　　　　　　　　　　　 94年度再字第00019號
聲　請　人　甲○○
相　對　人　高雄市政府警察局
代　表　人　乙○○　局長
訴訟代理人　丁○○
　　　　　　丙○○
上列當事人間因國家賠償事件，聲請人不服最高行政法院中華民
國九十四年五月十九日九十四年度裁字第九０一號裁定，聲請再
審。本院裁定如下：
    主  文
再審之聲請駁回。
再審聲請費用由聲請人負擔。
    理　由
一、按「裁定已經確定，而有第二百七十三條之情形者，得準用
    本編之規定，聲請再審。」、「有左列各款情形之一者，得
    以再審之訴對於確定終局判決聲明不服。但當事人已依上訴
    主張其事由或知其事由而不為主張者，不在此限：．．．九
    、為判決基礎之證物係偽造或變造者。．．．一三、當事人
    發見未經斟酌之證物或得使用該證物者。但以如經斟酌可受
    較有利益之裁判者為限。一四、原判決就足以影響於判決之
    重要證物漏未斟酌者。」、「再審之訴，應以訴狀表明左列
    各款事項，並添具確定終局判決繕本，提出於管轄行政法院
    為之︰一、當事人。二、聲明不服之判決及提起再審之訴之
    陳述。三、應於如何程度廢棄原判決及就本案如何判決之聲
    明。四、再審理由及關於再審理由並遵守不變期間之證據。
    」行政訴訟法第二百八十三條、第二百七十三條第一項第九
    款、第十三款、第十四款及第二百七十七條第一項分別定有
    明文。故對於行政法院裁定聲請再審，依行政訴訟法第二百
    八十三條準用同法第二百七十七條第一項第四款之規定，必
    須表明「再審理由及關於再審理由並遵守不變期間之證據。
    」所謂表明再審理由，必須指明其所聲請再審之裁定，有如
    何合於行政訴訟法第二百七十三條所定再審事由之具體情事
    始為相當，倘僅泛言有何條款之再審事由，而無具體情事，
    即難謂已表明再審事由，其再審之聲請，即屬不合法。又行
    政訴訟法第二百八十三條規定之準再審，係對於確定裁定聲
    請再審，是關於其聲請之裁判及開始程序後所為本案之裁判
    均應以裁定為之（陳計男著行政訴訟法釋論第七一一頁）。
二、本件聲請人因國家賠償事件，前向本院提起行政訴訟，經本
    院以聲請人所提起之國家賠償事件不屬於行政法院之權限，
    應循民事訴訟程序救濟，故其起訴不合法，而以九十三年一
    月七日九十二年度訴字第一三九二號裁定駁回其訴。聲請人
    不服，提起抗告，經最高行政法院以九十四年五月十九日九
    十四年度裁字第九０一號裁定，亦以該案係屬國家賠償事件
    ，應循民事訴訟法程序請求救濟，不得提起行政訴訟，而駁
    回其抗告確定在案，有本院及最高行政法院上開裁定各一件
    附卷可稽。經查，聲請人以最高行政法院前揭裁定有行政訴
    訟法第二百七十三條第一項第九款、第十三款及第十四款之
    再審理由，而具狀聲請再審，惟觀其於卷附之聲請再審狀及
    再審補充狀僅泛言：聲請人以交通大隊交通號誌設置不當，
    依國家賠償法第三條請求國家賠償，相對人以國家賠償法施
    行細則第十九條不經協議而拒絕，顯有違法之虞；聲請人於
    高雄市政府市民時間陳情達十一次，均遭以違反一事不再理
    原則而拒絕；另經聲請人循序提起訴願、再訴願及民事訴訟
    ，審判長疏於注意國家賠償應仍採無過失主義，而未獲救濟
    ；如果聲請人是違規「撞紅燈」，為何相對人不開罰單？在
    未確定責任前為何不先扣駕照？肇事人及目擊證人關係為何
    ？為何不出示談話筆錄？基於法律之前人人平等，請鈞院傳
    訊相對人到庭言詞辯論云云。惟如前所述，最高行政法院前
    揭裁定，係以聲請人所提起之國家賠償事件不屬於行政法院
    之權限，其起訴不合法，程序上駁回聲請人之起訴，並未就
    該案實體爭執為審究，而聲請人為本件再審之聲請，不僅未
    明白表示為判決基礎之證物有何偽造或變造；或經發見未經
    斟酌之「證物」或得使用之「證物」為何；或原裁定就足以
    影響於裁定之重要證物有何漏未斟酌之情事。且依其上述聲
    請再審之意旨，聲請人所主張者均屬實體裁判應否斟酌之問
    題，實與本件聲請再審所請求廢棄最高行政法院前揭裁定為
    關於聲請人原起訴不合法之認定無關，揆諸前揭法律規定及
    說明，自難謂最高行政法院前揭裁定有何再審之事由，更無
    從因加以斟酌而可受較有利益之裁定，故聲請人本件再審之
    聲請，即難謂為適法，應予駁回。
三、另聲請人對最高行政法院前揭裁定，以行政訴訟法第二百七
    十三條第一款、第二款、第五款、第八款及第二項之事由聲
    請再審部分，由本院另為裁定移由最高行政法院審理，附此
    說明。
四、依行政訴訟法第二百八十三條、第二百七十八條第一項、第
    一百零四條、民事訴訟法第九十五條、第七十八條，裁定如
    主文。
中　　華　　民　　國　　94　　年　 　8　　月　 30  　 日
                  第三庭審判長法  官　邱政強
                              法  官  李協明
                              法  官  詹日賢
以上正本係照原本作成。
如不服本裁定，應於裁定送達後10日內以書狀敘明理由，經本院
向最高行政法院提出抗告（須按對造人數附具繕本）；並應預繳
送達用掛號郵票6份（每份34元）。
中　　華　　民　　國　　94　　年　 　8　　月　 30  　 日
　　　　　　　　　　　　　　　書記官　藍亮仁
